【裁判字號】    98,聲,3106
【裁判日期】    981201
【裁判案由】    聲請定其應執行刑
【裁判全文】
臺灣臺北地方法院刑事裁定              98年度聲字第3106號
聲  請  人  臺灣臺北地方法院檢察署檢察官
受  刑  人  甲○○
上列受刑人因數罪併罰有2 裁判以上，檢察官聲請定其應執行之
刑（98年度執聲字第2367號），本院裁定如下：
    主  文
聲請駁回。
    理  由
一、聲請意旨：受刑人甲○○因犯竊盜等罪，先後經判決確定如
    附表，應依刑法第53條、第51條第6 款，定其應執行之刑，
    爰依刑事訴訟法第477 條第1 項聲請裁定云云。
二、按刑法第50條明定：「裁判確定前犯數罪者，併合處罰之。
    」，而司法院大法官會議釋字第98號解釋略以「裁判確定後
    另犯罪，不在數罪併罰規定之列。」，另釋字第202 號解釋
    略以「裁判確定後另犯他罪不在數罪併罰規定之列，業經本
    院釋字第98號解釋闡釋在案，故裁判確定後，復受有期徒刑
    之宣告者，前後之有期徒刑，應予合併執行，不受刑法第51
    條第5 款但書關於有期徒刑不得逾20年之限制。」，因此法
    院能否依刑事訴訟法第477 條、刑法第53條、第51條規定裁
    定執行刑者，端賴行為人之犯罪時間，是否在另一個裁判確
    定前而定。
三、查本件受刑人固如檢察官所主張犯如附表所示3 罪，並經法
    院均判處拘役確定無誤（刑期詳如附表所示），此有如附表
    所示之刑事判決可參，但由於受刑人曾另於民國93年2 月2
    日犯竊盜犯行，先經臺灣板橋地方法院檢察署檢察官起訴，
    再經臺灣板橋地方法院以93年度簡字第803 號案件判處受刑
    人竊盜罪拘役20日，全案並於93年4 月12日確定，此有臺灣
    板橋地方法院93年度簡字第803 號刑事簡易判決及臺灣高等
    法院被告全國前案紀錄表可佐。而觀之如附表編號1 所示受
    刑人之犯罪時間為98年3 月11日，另如附表編號2 所示受刑
    人之犯罪時間為98年4 月5 日，又如附表編號3 所示受刑人
    之犯罪時間為92年11月7 日，此有如附表所示3 份刑事判決
    可稽。因如附表編號1 及編號2 所示受刑人之犯罪時間是在
    前述臺灣板橋地方法院93年度簡字第803 號案件確定之後，
    而如附表編號3 所示受刑人之犯罪時間是在前述臺灣板橋地
    方法院93年度簡字第803 號案件確定前，準此揆諸前開說明
    可知，如附表編號3 所示受刑人犯行固然與前述臺灣板橋地
    方法院93年度簡字第803 號案件，符合刑法第51條第6 款可
    定執行刑之狀態，然如附表編號1 及編號2 所示受刑人之案
    件，則不可與受刑人其他案件定執行刑。但聲請人卻聲請本
    院對如附表所示3 案件定執行刑，顯然於法不合，不能准許
    ，應予駁回。
四、又受刑人所犯如附表編號1 及編號2 所示2 案件，業經本院
    於98年10月1 日以98年度聲字第2621號案件裁定，應執行拘
    役70日確定在案，此有本院98年度聲字第2621號刑事裁定及
    臺灣高等法院被告全國前案紀錄表可稽，依法不能重復裁定
    ，是本院自不能於檢察官此次聲請時，就此2 案件再為應執
    行刑之裁定，特此敘明。
五、依刑事訴訟法第220 條裁定如主文。
中    華    民    國    98    年    12    月    1     日
                  刑事第二十庭  法  官  黃俊明
上正本證明與原本無異。
如不服本裁定，應於裁定送達後5 日內向本院提出抗告狀。
                                書記官  楊志純
中    華    民    國    98    年    12    月    1     日

司法院資訊處製作；財團法人民間司法改革基金會備份。
